【裁判字號】    98,易,415
【裁判日期】    980401
【裁判案由】    詐欺
【裁判全文】
臺灣臺中地方法院刑事判決               98年度易字第415號
公  訴  人  臺灣臺中地方法院檢察署檢察官
被      告  乙○○
上列被告因詐欺案件，經檢察官提起公訴（97年度偵字第27974
號、98年度偵字第565號），本院判決如下：
    主    文
乙○○無罪。
    理    由
一、公訴意旨如起訴書所載（詳附件）。
二、按犯罪事實應依證據認定之，無證據不得認定犯罪事實；又
    不能證明被告犯罪者，應諭知無罪之判決；刑事訴訟法第15
    4條第2項、第301條第1項分別定有明文。次按，認定犯罪事
    實所憑之證據，雖不以直接證據為限，間接證據亦包括在內
    ；然而無論直接或間接證據，其為訴訟上之證明，須於通常
    一般之人均不致有所懷疑，而得確信其為真實之程度者，始
    得據為有罪之認定，倘其證明尚未達到此一程度，而有合理
    之懷疑存在時，因而為無罪之判決，尚不得任意指為違法（
    最高法院76年臺上字第4986號判例參照）。再刑事訴訟法第
    161條第1項亦規定，檢察官就被告犯罪事實，應負舉證責任
    ，並指出證明之方法，是檢察官對於起訴之犯罪事實，應負
    提出證據及說服之實質舉證責任，倘其所提出之證據，不足
    為被告有罪之積極證明，或其指出證明之方法，無從說服法
    院以形成被告有罪之心證，基於無罪推定之原則，自應為被
    告無罪判決之諭知（最高法院92年度台上字第128 號判例意
    旨參照）。
三、訊據被告乙○○固坦承於民國97年9 月19日，在台中市○○
    路漢口國中附近，將其所有台新國際商業銀行民權分行（下
    稱台新銀行）帳戶（帳號：00000000000000）之金融卡（含
    密碼）交予自稱「宋哥」之人，惟堅詞否認有何幫助詐欺之
    犯行，辯稱；伊是應徵工作才交付金融卡（含密碼），伊為
    了交付金融卡，才於97年9 月18日申請補發，交付之後，打
    電話給宋哥，不是說在忙，就由別人接聽，伊因而起疑，詢
    問警員該如何處理，並打電話問銀行人員該帳戶有無人匯款
    進來，行員說沒有，伊立即辦理掛失，也因伊即時掛失，被
    害人之款項才未被領走等語。而公訴人認被告涉有幫助詐欺
    犯行，係以被告之供述【坦承交付其所有台新銀行帳戶之提
    款卡（含密碼）予他人】、告訴人丙○○、甲○○之證述、
    台新銀行自動櫃員機交易明細表、台新銀行函附之被告上開
    帳戶之開戶及歷史交易清單（告訴人丙○○、甲○○確因遭
    受詐騙而於97年9月20日分別存入新臺幣5000元、40000元至
    被告上開帳戶內）等資為依據。經查：
  (一)上開帳戶確為被告所開立，於97年9 月19日交付他人，且告
    訴人丙○○於97年9 月20日匯款5000元至上開帳戶，告訴人
    甲○○則於同日匯款40000元（30000元及10000元各1次）至
    上開帳戶等情，業據被告供承不諱，並為告訴人丙○○、甲○○於警詢證述明確，復有台新銀行自動櫃員機交易明細表
    及台新銀行函附被告上開帳戶之歷史交易清單在卷可稽。
  (二)上開帳戶於96年10月9日被告開戶後至97年10月9日止，並未
    申辦網路銀行或電話語音轉帳功能，亦無印鑑掛失變更紀錄
    ，惟曾於97年9月18日掛失補發金融卡，及於97年9月20日語
    音掛失金融卡等情，有台新銀行97年10月13日台新作文字第
    9714835號函在卷可憑，且被告係於97年9月20日上午11時20
    分許辦理語音掛失金融卡，亦有本院電話紀錄表附卷可按。
  (三)告訴人丙○○、甲○○因受騙而轉帳存入被告上開帳戶之款
    項，並未遭人提領，有台新銀行97年10月21日台新作文字第
    9715260 號函所附之歷史交易明細附卷可參，且告訴人丙○○、甲○○被騙而存入被告上開帳戶之款項已全部領回，有
    告訴人丙○○之刑事陳報狀及本院電話紀錄表在卷可稽。
  (四)被告於97年9 月19日因應徵工作而交付上開帳戶之金融卡（
    含密碼）後，因電話聯絡收取金融卡之人，該人不是表示在
    忙，即由他人接聽，被告因而心生懷疑，立即以電話向台新
    銀行辦理金融卡掛失，告訴人丙○○、甲○○被騙存入之款
    項，詐騙集團之成員因而無法持被告交付之金融卡及密碼提
    領，被告為應徵工作而交付金融卡（含密碼）予不熟識之人
    ，固有不妥，惟其於找不到收取金融卡之人時，立即將所交
    付之金融卡掛失，使取得金融卡之人無法據以使用，足認被
    告主觀上並無幫助詐欺取財之犯意。
  (五)綜上所述，被告所為之上開辯解應可採信。公訴人提供之證
    據，既無法致本院形成被告有罪之確切心證，自屬不能證明
    被告犯罪，依上開說明，應為被告無罪之判決。
四、依刑事訴訟法第301條第1項前段，判決如主文。
本案經檢察官李善植到庭執行職務
中    華    民    國    98    年    4     月    1     日
                  刑事第五庭  審判長法  官  朱光國
                                    法  官  吳幸芬
                                    法  官  林慧英
以上正本證明與原本無異。
如不服本判決應於收受判決後10日內向本院提出上訴書狀，並應
敘述具體理由；其未敘述上訴理由者，應於上訴期間屆滿後20日
內向本院補提理由書（均須按他造當事人之人數附繕本）「切勿
逕送上級法院」。
                                    書記官  廖碩薇
中    華    民    國    98    年    4     月    1     日


司法院資訊處製作；財團法人民間司法改革基金會備份。
